【裁判字號】    99,上訴,1975
【裁判日期】    990617
【裁判案由】    毒品危害防制條例
【裁判全文】
臺灣高等法院刑事判決                99年度上訴字第1975號
上  訴  人
即  被  告  甲○○
上列上訴人因違反毒品危害防制條例案件，不服臺灣基隆地方法
院99年度訴字第223號，中華民國99年5月11日第一審判決（起訴
案號：臺灣基隆地方法院檢察署99年度毒偵字第333號），提起
上訴，本院判決如下：
    主  文
上訴駁回。
    理  由
一、按不服地方法院之第一審判決而上訴者，應向管轄第二審之
    高等法院為之。上訴書狀應敘述具體理由。上訴書狀未敘述
    上訴理由者，應於上訴期間屆滿後20日內補提理由書於原審
    法院，逾期未補提者，原審法院應定期間先命補正。第二審
    法院認為上訴書狀未敘述理由或上訴有第362條前段之情形
    者，應以判決駁回之。但其情形可以補正而未經原審法院命
    其補正者，審判長應定期間先命補正。刑事訴訟法第361條
    、第367條，分別定有明文。所謂不服第一審判決之具體理
    由，必係依據卷內既有訴訟資料或提出新事證，指摘或表明
    第一審判決有何採證認事、用法或量刑等足以影響判決本旨
    之不當或違法，而構成應予撤銷之具體事由，始克當之，例
    如：依憑證據法則具體指出所採證據何以不具證據能力，或
    依憑卷證資料，明確指出所為證據證明力之判斷如何違背經
    驗、論理法則；倘僅泛言原判決認定事實錯誤、違背法令、
    量刑失之過重或輕縱，而未依上揭意旨指出具體事由，或形
    式上雖已指出具體事由，然該事由縱使屬實，亦不足以認為
    原判決有何不當或違法者，如對於不具有調查必要性之證據
    ，法院未依聲請調查亦未說明理由，或援用證據不當，但除
    去該證據仍應為同一事實之認定，皆難謂係具體理由，俾與
    第二審上訴制度旨在請求第二審法院撤銷、變更第一審不當
    或違法之判決，以實現個案救濟之立法目的相契合，並節制
    濫行上訴，此有最高法院97年度臺上字第892號判決足資參
    照。是以上訴人之上訴書狀或補提之上訴理由書，雖有敘述
    上訴理由，惟並未具體敘述第一審判決有上述違法、不當情
    形，即與未敘述具體理由無異，其所為上訴，即不符合上訴
    之法定要件。
二、本件上訴人即被告甲○○不服原審判決，提起上訴，上訴理
    由略以：被告家中共有3兄弟，其中二弟、三弟無業，收入
    不穩定，家中經濟來源，由被告作油漆工賺錢，固定拿回給
    予雙親。被告雙親父70歲、母63歲，已無謀生能力。爰請求
    給予被告自新機會，從輕量刑云云。
三、本件原審以被告前有施用毒品經執行觀察、勒戒與強制戒治
    之紀錄，及被告自白與臺灣檢驗科技股份有限公司對於被告
    尿液檢驗結果所出具之檢驗報告書（報告編號：UL/2010/20
    063號，見偵查卷第6頁），認定被告於強制戒治執行完畢後
    5年內，分別基於施用第一級毒品及第二級毒品之犯意，於
    民國99年1月31日晚上，在基隆市○○區○○街37巷30之3號
    住處，施用第一級毒品海洛因及第二級毒品甲基安非他命各
    1次，犯毒品危害防制條例第10條第1項之施用第一級毒品罪
    與同條第2項之施用第二級毒品罪。被告所犯2罪，犯意各別
    ，行為互異，予以分論併罰。又認被告前因違反麻醉藥品管
    理條例、藥事法及竊盜等案件，經法院分別判處有期徒刑期
    1 年、1年3月、6年3月、8月及9月確定，經接續執行（包含
    撤銷假釋執行殘刑），最後刑期於96年1月16日因縮刑執行
    完畢，有本院被告前案紀錄表可稽，被告係於有期徒刑執行
    完畢後5年內，再犯本件有期徒刑之罪，均成立累犯，故依
    刑法第47條第1項規定加重其刑。復審酌被告犯罪動機、曾
    有施用毒品之前科仍不知戒除，惟犯罪後坦承犯行，而所犯
    之施用毒品犯行乃戕害自己身心健康，並未危及他人等情狀
    ，就被告施用第一級毒品部分，量處有期徒刑7月，施用第
    二級毒品部分，量處有期徒刑3月，定應執行有期徒刑8月，
    以資懲儆。
四、經核原審認事用法並無違誤，而量刑本屬事實審法院之裁量
    權限，若無逾越法定刑度或輕重明顯失衡之濫權瑕疵，當不
    能指為違法。參諸毒品危害防制條例第10條第1項施用第一
    級毒品罪之法定刑為6月以上、5年以下有期徒刑，同條第2
    項施用第二級毒品罪之法定刑為3年以下有期徒刑。原審以
    被告成立累犯，斟酌刑法第57條事由，對於被告施用第一級
    毒品犯行，量處有期徒刑7月，對於被告施用第二級毒品犯
    行，量處有期徒刑3月，均已宣告法定最低度刑，再以被告
    所犯2罪之宣告刑期總和為有期徒刑10月而言，原審定應執
    行有期徒刑8月，又酌減2月有期徒刑，當屬惕勵被告自新之
    輕罰，原審自無量刑及定應執行刑濫權違法之情形。按被告
    之人身自由因國家刑罰權之行使而受拘束，為其犯罪當然必
    須接受之制裁，被告既知家中經濟狀況不佳，有年邁雙親待
    其扶養，更應戒絕施用毒品惡習，被告執詞提起上訴，以需
    工作支撐家中經濟及照顧雙親為由，空泛主張原審量刑過重
    ，並未具體指摘原判決關於事實認定及法律適用與刑罰之量
    定，有何違法或不當之處。依首揭說明，本件上訴不合上訴
    之法定要件，應予駁回，並不經言詞辯論為之。
據上論斷，應依刑事訴訟法第367條前段、第372條，判決如主文
。
中    華    民    國    99    年    6     月    17    日
                 刑事第十三庭  審判長法  官  曾德水
                                     法  官  遲中慧
                                     法  官  陳恆寬
以上正本證明與原本無異。
施用第一級毒品部分，如不服本判決，應於收受送達後10日內向
本院提出上訴書狀，其未敘述上訴之理由者並得於提起上訴後10
日內向本院補提理由書（均須按他造當事人之人數附繕本）「切
勿逕送上級法院」。
其餘不得上訴。
以上正本證明與原本無異。
                                    書記官   黃家麟
中    華    民    國    99    年    6     月    22    日
附錄本案論罪科刑法條全文
毒品危害防制條例第10條第1項、第2項。
施用第一級毒品者，處6月以上5年以下有期徒刑。
施用第二級毒品者，處3年以下有期徒刑。

司法院資訊處製作；財團法人民間司法改革基金會備份。
